臺灣臺北地方法院民事裁定
111年度重訴字第447號
原      告  游懿璇  
訴訟代理人  詹惠芬律師
上列原告與被告財政部國有財產署、新北市政府間請求確認不動
產所有權存在等事件，本院裁定如下：
    主  文
原告應於收受本裁定之日起5日內，補正林英信、林英吉、陳游
錦秀、游錦、周錬洲、張游錦連業已同意起訴之證明，或聲請裁
定命林英信、林英吉、陳游錦秀、游錦、周錬洲、張游錦連追加
為原告，逾期即依民事訴訟法第249條第2項判決駁回其訴。
    理  由
一、按原告之訴，有下列各款情形之一者，法院得不經言詞辯論
    ，逕以判決駁回之。但其情形可以補正者，審判長應定期間
    先命補正：一、當事人不適格或欠缺權利保護必要。二、依
    其所訴之事實，在法律上顯無理由，民事訴訟法第249 條第
    2項定有明文。又繼承人有數人時，在分割遺產前，各繼承
    人對於遺產為公同共有，為民法第1151條所明定。按公同共
    有之債權人起訴請求債務人履行債務，係公同共有債權之權
    利行使，非屬回復公同共有債權之請求，尚無民法第821條
    規定之準用，而應依同法第831條準用第828條第3項規定，
    除法律另有規定外，須得其他公同共有人之同意，或由公同
    共有人全體為原告，其當事人之適格始無欠缺。公同共有人
    中一人或數人未得全體公同共有人同意而就公同共有債權起
    訴請求債務人履行債務，如他公同共有人拒絕同為原告無正
    當理由者，已起訴之原告得聲請法院以裁定命該未起訴之人
    於一定期間內追加為原告，逾期未追加者，視為已一同起訴
    （最高法院110年度台上字第1961號判決意旨參照）。
二、原告起訴主張：新北市○○區○○段000地號土地及日治時期地
    號文山郡新店庄大坪林段新店小段206-2、207-1地號土地（
    下稱系爭土地）為原告之祖父游許鴻所有，因系爭土地係浮
    覆地，依土地法第12條之規定，請求確認為原告所有，
    則原告所主張者為繼承自原告之祖父游許鴻之權利，屬全體
    繼承人公同共有權利，依法應得其他公同共有債權人全體之
    同意，或由公同共有債權人全體起訴，當事人之適格始無欠
    缺。本件未以全體公同共有債權人為原告，復未見全體公同
    共有債權人均同意起訴之證明，當事人適格即有欠缺。爰命
    原告於收受本裁定後5日內，補正林英信、林英吉、陳游錦
    秀、游錦、周錬洲、張游錦連業已同意起訴之證明，或依民
    事訴訟法第56條之1 規定，聲請裁定命林英信、林英吉、陳
    游錦秀、游錦、周錬洲、張游錦連於一定期間內追加為原告
    ，以補正當事人適格之欠缺。
中　　華　　民　　國　　111 　年　　5 　　月　　30　　日
                  民事第八庭    法　官　宣玉華
以上正本係照原本作成。
本裁定不得抗告。
中　　華　　民　　國　　111 　年　　5 　　月　　30　　日
                                書記官　周芳安